【裁判字號】    97,簡上,80
【裁判日期】    970717
【裁判案由】    詐欺
【裁判全文】
臺灣新竹地方法院刑事判決              97年度簡上字第80號
    上  訴  人  臺灣新竹地方法院檢察署檢察官
    被      告  甲○○
上列上訴人因被告詐欺案件，不服本院新竹簡易庭97年度竹簡字
第144號，中華民國97年2月29日第一審簡易判決（聲請案號：94
年度偵緝字第327號），本院管轄第二審之合議庭判決如下：
    主    文
上訴駁回。
    事實及理由
一、本案經本院合議庭審理結果，認原審判決書所載之事實、證
    據及理由，均與本庭所認定者相同，茲引用之（如附件）。
二、上訴意旨略以：按中華民國96年罪犯減刑條例第5條規定：
    「本條例施行前，經通緝而未於中華民國96年12月31日以前
    自動歸案接受偵查、審判或執行者，不得依本條例減刑。」
    其立法理由謂：「一、按通緝犯乃惡意逃避法律制裁，本無
    接受裁判及悔改之意，如嗣後經逮捕到案仍施予減刑，不啻
    有鼓勵民眾藐視法律之誤識，且對本條例施行前，因不知政
    府即將辦理減刑而自動到案服刑完畢之受刑人，因無法享受
    減刑寬典，尤難謂平。為維護法律尊嚴及消弭上述不公平現
    象，爰定明依本條例應減刑之通緝犯須於一定期限內自動歸
    案接受偵查、審判或執行，始能獲邀減刑寬典。二、將自動
    歸案截止日期定為96年12月31日，以免案件遷延，喪失減刑
    鼓勵犯罪人早日更生之美意」。由此可知，上開減刑條例第
    5條之適用時機，限於「96年7月15日以前（包含當日）」經
    通緝，未於「96年7月16日施行起至96年12月31日以前（包
    含當日）」自動歸案，才不得依本條例減刑。至於到案時間
    在97年1月1日以後之情形，既非上開條文明文規範，自不得
    率爾限制受判決人減刑利益之適用範圍。本件原審認定被告
    犯罪時間係於民國90年4月10日，所犯罪名為刑法第339條第
    1項、第30條第1項之詐欺取財罪之幫助犯，經宣告有期徒刑
    3月，均符合中華民國96年罪犯減刑條例減刑之規定（該條
    例業於96年7月4日經總統以華總一義字第09600083761號令
    公布，並於96年7月16日施行）；被告經臺灣新竹地方法院
    於95年8月22日發布通緝，於97年1月20日緝獲，揆諸前開說
    明，並無減刑條例第5條之適用，應予減刑。原審宣告有期
    徒刑3月，未宣告減刑，自有疏漏，茲為被告之利益提起上
    訴，請求撤銷原判決，另為適法之判決。
三、經查：
（一）(1)按犯罪雖在96年4月24日以前，而在中華民國九十六年
      罪犯減刑條例96年7月16日施行前，經通緝而未於96年12
      月31日以前自動歸案接受偵查、審判或執行者，不得依本
      條例減刑，同條例第5條定有明文，且最高法院85年度台
      非字第159號判決對於中華民國八十年罪犯減刑條例第2條
      、第6條之解釋亦為相同之見解。(2)次按公訴人援引之中
      華民國九十六年罪犯減刑條例第5條之立法理由：「一、
      按通緝犯乃惡意逃避法律制裁，本無接受裁判及悔改之意
      ，如嗣後經逮捕到案仍施予減刑，不啻有鼓勵民眾藐視法
      律之誤識，且對本條例施行前，因不知政府即將辦理減刑
      而自動到案服刑完畢之受刑人，因無法享受減刑寬典，尤
      難謂平。為維護法律尊嚴及消弭上述不公平現象，爰定明
      依本條例應減刑之通緝犯須於一定期限內自動歸案接受偵
      查、審判或執行，始能獲邀減刑寬典。二、將自動歸案截
      止日期定為96年12月31日，以免案件遷延，喪失減刑鼓勵
      犯罪人早日更生之美意」，益徵本條之立法意旨在於權衡
      惡意逃避法律制裁之通緝犯與政府辦理減刑之寬典，故而
      ，對於特定期間即96年12月31日以前自動歸案接受偵查、
      審判或執行之通緝犯，予以享受政府辦理減刑之寬典，合
      先敘明。
（二）被告甲○○前經原審依法傳喚、拘提均無著，而經原審於
      95年8月22日發佈通緝，嗣為警於97年1月20日晚間11時45
      分許在新竹市○○街87號前緝獲等情，有本院95年8月22
      日95年新院雲刑公緝字第173號通緝書、新竹市警察局第
      二分局97年1月21日竹市警二分偵字第00970001751號通緝
      案件報告書及被告甲○○97年1月20日調查筆錄各1份；本
      院97年2月18日97年新院雲刑公銷字第25號撤銷通緝書在
      卷可憑（見本院95年度訴字第351號卷第40、41頁；本院
      97年度他字第8號卷第1、3至4頁；本院97年度訴緝字第2
      號卷第13頁）。可認被告甲○○係於中華民國九十六年罪
      犯減刑條例96年7月16日施行前經本院發佈通緝，迄至97
      年1月20日遭通緝到案，亦即被告並未於96年12月31日以
      前自動歸案接受審判，徵諸中華民國九十六年罪犯減刑條
      例第5條規定及立法理由說明、前揭最高法院判決意旨，
      本案被告依法即不得減刑，至為明顯。
（三）上訴人認本案被告之犯行，並無減刑條例第5條之適用，
      認應予減刑，於法不合，應無理由
四、原審判決認定被告甲○○幫助某成年人甲、「張小姐」及「
    黃小姐」等成年人共同連續詐欺取財罪，且適用刑事訴訟法
    第44 9條第1項前段、第454條第1項，刑法第2條第1項前段
    、第33 9條第1項、刑法第30條第2項、修正前刑法第41條第
    1項前段，罰金罰鍰提高標準條例第1條前段，廢除前罰金罰
    鍰提高標準條例第2條，現行法規所定貨幣單位折算新臺幣
    條例第2條之規定，及審酌一切犯罪情狀，量處有期徒刑3月
    ，並諭知易科罰金之折算標準，復說明不予減刑之原因，經
    核認事用法，並無違誤，量刑亦屬妥當，從而，本件上訴為
    無理由，應予駁回。
五、被告經合法傳喚，無正當理由不到庭，爰不待其陳述逕行判
    決。
六、據上論斷，應依刑事訴訟法第455條之1第3項、第371條、第
    373條、第368條，判決如主文。
本案經檢察官張凱絜到庭執行職務。
中    華    民    國    97    年    7     月    17    日
                      刑事第三庭審判長法  官    賴淑敏
                                      法  官    林惠君
                                      法  官    黃美文
以上正本證明與原本無異。
不得上訴。
中    華    民    國    97    年    7     月    17    日
                                      書記官    陳怡芳
附件：
臺灣新竹地方法院刑事簡易判決         97年度竹簡字第144號
聲  請  人  臺灣新竹地方法院檢察署檢察官
被      告  甲○○  女  42歲（民國○○年○月○○日生）
                    身分證統一編號：Ｚ000000000號
                    住新竹市○○路○段442號
                    居桃園縣中壢市天成新村8鄰12號
                    居新竹市○○街10號
上列被告因詐欺案件，經檢察官聲請以簡易判決處刑（94年度偵
緝字第327號），本院判決如下：
    主  文
甲○○幫助共同連續意圖為自己不法之所有，以詐術使人將本人
之物交付，處有期徒刑月，如易科罰金，以銀元佰元即新臺
幣玖佰元折算壹日。
    犯罪事實
一、甲○○雖預見一般人利用他人金融帳戶使用常與財產犯罪密
    切相關，且取得他人存摺之目的往往在於收取贓款及掩飾犯
    行不易遭人追查，又對於提供帳戶雖無引發他人萌生犯罪之
    確信，但仍以縱若有人持以犯罪亦無違反其本意之幫助犯意
    ，於民國90年4 月10日前之某日，因其友人孫偉至（音譯，
    未經檢察官起訴）見報紙分類廣告版上刊登收購帳戶之廣告
    後，乃要求其辦理帳戶，甲○○遂依孫偉至之要求，於90年
    4月10日向桃園縣楊梅鎮高榮郵局申請開立帳號0000000號帳
    戶後，將上開郵局帳戶之存摺、提款卡及密碼等資料交付與
    孫偉至，再由孫偉至於不詳時間將上開郵局帳戶之存摺、提
    款卡及密碼等資料在不詳地點交付與某成年甲使用，因而獲
    得利益。嗣某成年甲取得甲○○所有之高榮郵局帳號000000
    0 號帳戶之存摺、提款卡及密碼等資料後，與真實姓名年籍
    均不詳自稱「張小姐」、「黃小姐」等成年女子共同基於意
    圖為自己不法所有之概括犯意聯絡，先於90年4月13 日在報
    紙分類廣告版上刊登「張小姐工作室、徵聊天男秘書、0000
    000000」之不實廣告，誘使乙○○去電應徵錄用後，再由該
    名自稱「張小姐」之成年女子以電話向乙○○佯稱須先繳交
    保證金新臺幣（下同）6 千元始能介紹工作，致乙○○陷於
    錯誤，而依其指示將保證金匯入其指定之帳戶，俟乙○○事
    後要求取回保證金時，該名自稱「張小姐」及「黃小姐」等
    成年女子又向乙○○佯稱要以交付支票之方式歸還保證金，
    但需乙○○補足該支票金額之差額，致乙○○再度陷於錯誤
    ，而先後於90年11月16日及同年月19日，分別在桃園縣八德
    大湳郵局、桃園縣桃園民生路郵局臨櫃匯款1萬5千元、9 千
    元至上開甲○○所有之高榮郵局帳號0000000 號帳戶內，嗣
    經乙○○提示上開自稱「張小姐」及「黃小姐」等成年女子
    所交付之支票遭退票始查悉受騙，因而報警循線查獲上情。
    案經乙○○訴由臺灣桃園地方法院檢察署檢察官呈請臺灣高
    等法院檢察署檢察長核轉臺灣新竹地方法院檢察署檢察官偵
    查後聲請簡易判決處刑。
二、證據：
（一）被告甲○○於本院準備程序中之自白。其稱：伊於90年4
      月10日前2 個星期左右在臺中地區找工作，但都一直找不
      到工作，當時伊的友人孫偉至看見報紙分類廣告版上有刊
      登收購帳戶之廣告，就叫伊去辦理帳戶，伊遂於90年4 月
      10日前往桃園縣楊梅鎮高榮郵局申請開立帳號0000000 號
      帳戶，等辦好帳戶之後，就將所有之上開郵局帳戶之存摺
      、提款卡及密碼等資料交予孫偉至，再由孫偉至於不詳時
      間將上開郵局帳戶之存摺、提款卡及密碼等資料在不詳地
      點交付與某成年甲使用，伊則回到桃園縣中壢市之居所，
      事後孫偉至雖有將賣帳戶之價金交給伊，但伊已記不得當
      時賣帳戶之確實金額等語（見本院97年度訴緝字第2 號刑
      事卷宗第8至10頁）。
（二）告訴人即被害人乙○○迭於警詢、本院準備程序中之指訴
      。其稱：他於90年4 月間退伍後因想找工作，見報紙上有
      應徵聊天男秘書之廣告，便撥打廣告上之聯絡電話000000
      0000門號詢問後，對方表示可以錄用他，並叫他等候通知
      ，後來就有1 名自稱「張小姐」之成年人打電話跟他表示
      說為避免他反悔，所以要先向他收取6 千元之保證金才要
      介紹工作，他就將6 千元匯入該名自稱「張小姐」之成年
      人所指定之帳戶，後來該名自稱「張小姐」之成年人再打
      電話向他表示其保證金已經收到，並指示他前往指定地點
      與客人見面，因他在指定地點久候客人不到，便要求該名
      自稱「張小姐」之成年人退還保證金，但該名自稱「張小
      姐」之成年人表示要用支付支票之方式歸還保證金，並要
      求他要補足支票金額之差額，他便依該名自稱「張小姐」
      之成年人指示陸續匯入不足之金額，並於90年11月16日及
      同年月19日，分別在桃園縣八德大湳郵局、桃園縣桃園民
      生路郵局臨櫃匯款1 萬5千元、9千元至被告甲○○所有之
      高榮郵局帳號0000000 號帳戶內，在這期間除該名自稱「
      張小姐」之成年人外，另有1 名自稱「黃小姐」之成年人
      也有跟他聯絡，後來因為他提示該名自稱「張小姐」之成
      年人所交付之支票遭退票後始察覺受騙等語（見臺灣桃園
      地方法院檢察署91年度他字第1921號偵查影卷第92至94頁
      ，本院95年度訴字第351號刑事卷宗第15至17頁）。
（三）告訴人乙○○所提之郵政國內匯款執據2 紙、報紙分類廣
      告及桃園縣警察局桃園分局受理刑事案件報案三聯單各1
      紙等影本資料在卷可稽（見臺灣桃園地方法院檢察署91年
      度他字第1921號偵查影卷第6至8、35頁）。
（四）中華郵政股份有限公司中壢郵局94年8月16日營字第09411
      60445號函中所附被告甲○○所有高榮郵局帳號0000000號
      帳戶之開戶基本資料、95年8 月14日營字第0951101317號
      函中所附被告甲○○所有高榮郵局帳號0000000 號帳戶之
      開戶印鑑卡、掛失止付文件等影本資料及中華郵政股份有
      限公司94年11月29日儲字第0940810879號函中所附被告甲
      ○○所有高榮郵局帳號0000000 號帳戶之客戶存簿儲金基
      本資料暨客戶歷史交易清單各1 份在卷可參（見臺灣新竹
      地方法院檢察署94年度偵緝字第327號偵查卷第45、55之3
      至63頁，本院95年度訴字第351 號刑事卷宗第83至85、87
      頁）。是依上開資料可知被告甲○○係於90年4 月10日向
      桃園縣楊梅鎮高榮郵局開立帳號0000000號帳戶等情。
（五）按刑法上之故意，分為直接故意（確定故意）與間接故意
      （不確定故意），「行為人對於構成犯罪之事實，明知並
      有意使其發生者」為直接故意；又「行為人對於構成犯罪
      之事實，預見其發生而其發生並不違背其本意者」為間接
      故意，刑法第13條第1項、第2項定有明文。茲衡諸常情，
      今日一般人至金融機關開設帳戶使用，係極為方便容易且
      迅速之事，苟有使用金融存款帳戶之正當用途，自以使用
      其本人或可信賴之親友申請之帳戶，最為便利安全，始可
      避免帳戶名義人反悔或心存歹念，利用通知掛失止付、變
      更存戶印鑑圖章或換摺之方式，將帳戶內之款項領走一空
      ，反致使用帳戶人蒙受損失，故苟非意圖以他人之帳戶從
      事不法用途，並藉以逃避查緝，自無花費金錢或以其他方
      法向無相當信賴關係之陌生人取得帳戶使用之理，且近年
      來以假貸款真詐財之犯罪類型層出不窮，該等犯罪，多數
      均係利用他人帳戶作為詐欺所得財物之出入帳戶，業經媒
      體廣為披載，是依一般人通常之知識、智能及經驗，均已
      詳知向陌生人購買、承租或其他方法取得帳戶者，多係欲
      藉該帳戶取得不法犯罪所得，且隱匿帳戶內資金之實際取
      得人之身分，以逃避追查，則被告甲○○係有智識之人，
      自難諉稱不知，從而被告甲○○對於交付相關帳戶資料，
      將可能被用來作為詐欺取財等非法用途上，應有所預見，
      且不違背其本意。是以，被告甲○○猶仍提供相關帳戶資
      料予某成年人甲，當堪認被告甲○○亦有容任或允許將提
      供之帳戶資料作為詐欺取財之匯款指定帳戶使用，準此，
      被告甲○○顯有幫助詐欺取財之不確定故意存在，應堪認
      定。
（六）再按刑法上之幫助犯，係指以幫助之意思，對於正犯資以
      助力，而未參與實施犯罪之行為者而言。查被告甲○○提
      供帳戶予某成年人甲之行為，要屬詐欺取財構成要件以外
      之行為，則被告甲○○應屬以幫助之意思，參與詐欺取財
      構成要件以外之行為，應以詐欺取財之幫助犯論。
（七）綜上，本件被告甲○○犯行明確，應依法予以論科。
三、比較新舊法部分：查被告甲○○行為後，刑法部分條文業於
    94年1月7日修正，94年2月2日公布，95年7月1日施行，現行
    刑法第2條第1項規定：「行為後法律有變更者，適用行為時
    之法律，但行為後之法律有利於行為人者，適用最有利於行
    為人之法律」，上開規定乃與刑法第1 條罪刑法定主義契合
    ，而貫徹法律禁止溯及既往原則，係規範行為後法律變更所
    生新舊法律比較適用之準據法，是刑法第2 條本身雖經修正
    ，但該條既屬適用法律之準據法，本身尚無比較新舊法之問
    題，應一律適用裁判時之現行刑法第2條第1項之規定，為「
    從舊從輕」之比較，以決定適用之刑罰法律，先予敘明。且
    比較時應就罪刑有關之共犯、未遂犯、想像競合犯、牽連犯
    、連續犯、結合犯，以及累犯加重、自首減輕暨其他法定加
    減原因（如身分加減）與加減例等一切情形，綜其全部罪刑
    之結果而為比較，此有最高法院95年第8 次刑事庭會議決議
    可資參照。次第：
（一）按修正後刑法施行法增訂第1條之1規定：「中華民國94年
      1月7日刑法修正施行後，刑法分則編所定罰金之貨幣單位
      為新臺幣。94年1月7日刑法修正時，刑法分則編未修正之
      條文定有罰金者，自94年1月7日刑法修正施行後，就其所
      定數額提高為30倍。但72年6 月26日至94年1月7日新增或
      修正之條文，就其所定數額提高為3 倍」；另刑法第33條
      第5款修正為：「主刑之種類如下：五、罰金：新臺幣1千
      元以上，以百元計算之」。是修正後，本案所涉之刑法第
      339條第1項之詐欺取財罪之罰金刑最高額上限雖無變更，
      惟最低額下限則提高為新臺幣1 千元，比較修正前、後之
      刑法，自以行為時關於科處罰金刑之法律較有利被告。
（二）刑法第30條原規定：「幫助他人犯罪者，為從犯。雖他人
      不知幫助之情者，亦同。從犯之處罰，得按正犯之刑減輕
      之。」。修正後刑法第30條改為「幫助他人實行犯罪行為
      者，為幫助犯。雖他人不知幫助之情者，亦同。幫助犯之
      處罰，得按正犯之刑減輕之」，故刑法關於幫助犯之規定
      ，實質上只將「幫助他人犯罪」之文字修改為「幫助他人
      實行犯罪」，不影響幫助犯無獨立性，必以正犯有犯罪行
      為之存在，始能成立之要件，對被告而言即無利或不利可
      言，應依修正後刑法第2條第1項前段之規定，適用修正前
      刑法第30條之規定，論以幫助犯。
（三）又被告甲○○行為時之易科罰金折算標準，依修正前罰金
      罰鍰提高標準條例第2 條前段（現已刪除）規定，就其原
      定數額提高為1百倍折算1日，則被告甲○○行為時之易科
      罰金折算標準，應以銀元3百元即新臺幣9百元折算1 日，
      惟修正後之刑法第41條則規定：「犯最重本刑為5 年以下
      有期徒刑以下之刑之罪，而受6 個月以下有期徒刑或拘役
      之宣告者，得以新臺幣1千元、2千元或3千元折算1日，易
      科罰金。但確因不執行所宣告之刑，難收矯正之效，或難
      以維持法秩序者，不在此限。前項規定於數罪併罰，其應
      執行之刑未逾6 月者，亦適用之。」，經整體比較結果，
      修正後刑法第41條並非較有利於被告甲○○，故依刑法第
      2條第1項前段之規定，仍應依行為時之法律即修正前刑法
      第41條之規定。
（四）綜合上述各條文修正前後之比較，揆諸修正後刑法第2 條
      第1 項規定之「從舊從輕」原則及前揭最高法院決議意旨
      ，修正後之規定並非較有利於被告甲○○，爰依刑法第2
      條第1 項前段規定，適用行為時即修正前之刑法，對被告
      甲○○較為有利。
四、論罪科刑：
（一）按前開某成年人甲、「張小姐」及「黃小姐」等成年人基
      於共同意圖為自己不法所有之概括犯意聯絡，以刊登不實
      之求職廣告之詐騙方式，引誘被害人乙○○陷於錯誤，並
      於90年11月16日及同年月19日，分別匯款1萬5千元、9千
      元至被告甲○○所有之高榮郵局帳號0000000號帳戶內，
      是核某成年人甲、「張小姐」及「黃小姐」等成年人所為
      ，均係犯刑法第339條第1項之詐欺取財罪。且某成年人甲
      、「張小姐」及「黃小姐」等成年人對於被害人乙○○連
      續2次所為之詐欺取財犯行，時間緊接，方法相同，觸犯
      構成要件相同之罪，顯係基於概括犯意為之，依廢除前刑
      法第56條之連續犯規定，論以一罪。
（二）該某成年人甲、「張小姐」及「黃小姐」等成年人間，就
      上開連續詐欺取財犯行，有犯意聯絡及行為分擔，為共同
      正犯。
（三）被告甲○○基於幫助上述某成年人甲、「張小姐」及「黃
      小姐」等成年人向他人詐欺取財之犯意，將其所有之高榮
      郵局帳號0000000號帳戶之存摺、提款卡及密碼等資料提
      供渠等供作詐財之用，核其所為，係犯幫助犯刑法第339
      條第1項之詐欺取財罪，並應依修正前刑法第30條第2項之
      規定減輕其刑。
（四）爰審酌被告甲○○前無前科記錄，有臺灣高等法院被告前
      案紀錄表1 份在卷可佐，足徵素行尚佳，其得以知悉所提
      供之帳戶將遭人供做詐欺取財之工具，竟任將其所有之帳
      戶交付予不法份子使用，非惟幫助詐騙者遂行詐財目的，
      同時使詐財者得以隱匿其真實身分，降低遭查獲之風險，
      助長犯罪之猖獗，破壞社會秩序甚鉅，兼考量被告甲○○
      僅因一時疏失，致罹刑章，犯後終能坦承犯行，同時斟酌
      被告甲○○所受教育程度不高等一切情狀，量處如主文所
      示之刑，併依修正前之刑法第41條第1 項前段諭知易科罰
      金之折算標準。
（五）末按中華民國九十六年罪犯減刑條例第5 條規定：「本條
      例施行前，經通緝而未於中華民國96年12月31日以前自動
      歸案接受偵查、審判或執行者，不得依本條例減刑。」，
      細繹其意旨，經通緝而未於中華民國96年12月31日以前自
      動歸案接受偵查、審判或執行者，不得依本條例減刑。查
      被告甲○○前經本院依法傳喚、拘提均無著，而經本院於
      95年8月22日發布通緝，嗣為警於97年1月20日晚間11時45
      分許在新竹市○○街87號前緝獲等情，有本院95年8 月22
      日95年新院雲刑公緝字第173號、97年2月18日97年新院雲
      刑公銷字第25號撤銷通緝書、新竹市警察局第二分局97年
      1月21日竹市警二分偵字第00970001751號通緝案件報告書
      及被告甲○○97年1月20日調查筆錄各1份在卷可參。揆諸
      上開法條規定，被告甲○○既於上開條例施行前經本院發
      佈通緝，復未於96年12月31日以前自動歸案接受審判，即
      符合上開減刑條例第5 條規定，依法即不得減刑，附此敘
      明。
五、依刑事訴訟法第449條第1項前段、第454條第1項，刑法第2
    條第1項前段、第339條第1項、修正前刑法第30條第2項、修
    正前刑法第41條第1項前段，罰金罰鍰提高標準條例第1條前
    段，廢除前罰金罰鍰提高標準條例第2 條，現行法規所定貨
    幣單位折算新臺幣條例第2條，逕以簡易判決處刑如主文。
中    華    民    國    97    年     2     月    29   日
            臺灣新竹地方法院刑事簡易庭
                                法  官  劉兆菊
以上正本證明與原本無異。
如不服本判決，應於送達後10日內，向本院提出上訴狀（切勿逕
送上級審）。
中    華    民    國    97    年     2     月    29   日
                                書記官  蕭汝芳
附錄論罪科刑法條：
中華民國刑法第339條第1項
意圖為自己或第三人不法之所有，以詐術使人將本人或第三人之
物交付者，處5年以下有期徒刑、拘役或科或併科1千元以下罰金
。
修正前中華民國刑法第30條
幫助他人犯罪者，為從犯。雖他人不知幫助之情者，亦同。
從犯之處罰，得按正犯之刑減輕之。


司法院資訊處製作；財團法人民間司法改革基金會備份。
